臺灣臺中地方法院刑事判決
111年度訴字第1950號
公  訴  人  臺灣臺中地方檢察署檢察官
被      告  林哲煜


上列被告因妨害公務案件，經檢察官提起公訴（111年度偵字第3
3752號），被告於準備程序中就被訴事實為有罪之陳述，經告知
簡式審判程序之旨，並聽取當事人之意見後，經本院合議庭裁定
由受命法官獨任進行簡式審判程序，判決如下：
    主  文
林哲煜犯駕駛動力交通工具妨害公務執行罪，處有期徒刑陸月，
如易科罰金，以新臺幣壹仟元折算壹日。
    事  實
一、林哲煜於民國111年7月11日19時許，駕駛車牌號碼000-0000
    號自用大貨車（下稱A車），行經臺中市太平區光興路1152
    巷，因未繫安全帶，適臺中市政府警察局太平分局宏龍派出
    所所長葉承蔚在該處執行交通稽查勤務，見狀攔查林哲煜。
    詎林哲煜恐為警查獲其無照駕駛，拒絕下車接受稽查，並駕
    駛A車前往臺中市太平區光興路與興隆路1段某加油站，經葉
    承蔚再次攔查林哲煜，林哲煜復拒絕下車接受稽查，再度駕
    駛A車離去。嗣葉承蔚騎乘警用機車，在臺中市太平區興隆
    路近太堤東路路口處之紅綠燈前，以騎乘警用機車至A車前
    方之方式攔下林哲煜，林哲煜明知葉承蔚係依法執行職務之
    公務員，竟基於駕駛動力交通工具妨害公務執行之犯意，朝
    葉承蔚與警用機車之方向加速行駛，欲撞開警用機車，而以
    此強暴方式，妨害坐在警用機車上並立於A車前方之葉承蔚
    執行公務。倖因葉承蔚即時跳車閃避，再依法開槍射擊A車
    車輪，林哲煜始駕駛A車繞過葉承蔚與警用機車逃逸離去。
    後經警調閱警用密錄器影像畫面及車輛詳細資料報表，並通
    知林哲煜到場，循線查悉上情。
二、案經葉承蔚訴由臺中市政府警察局太平分局報告臺灣臺中地
    方檢察署檢察官偵查起訴。
　　理  由
一、本案被告林哲煜所犯係死刑、無期徒刑、最輕本刑為3年以
    上有期徒刑以外之罪，其於準備程序中就被訴事實為有罪之
    陳述，經法官告知簡式審判程序之旨，並聽取當事人之意見
    後，本院合議庭裁定由受命法官獨任進行簡式審判程序。
二、前揭犯罪事實，業據被告於警詢、偵訊、本院準備程序及審
    理時均坦承不諱（偵卷第21至24、79頁，本院卷第39、45、
    47頁），核與證人即告訴人葉承蔚於警詢及偵訊中之證述大
    致相符（偵卷第25至27、77至78頁），並有員警職務報告、
    警用密錄器影像擷圖、現場照片、車輛詳細資料報表、臺中
    市政府警察局舉發違反道路交通管理事件通知單等件在卷可
    稽（偵卷第17至18、29至56、59、61至63頁），堪認被告上
    開任意性自白與事實相符，可以採信。故本案事證明確，被
    告犯行堪以認定，自應依法論科。
三、論罪科刑
  ㈠按刑法第135條第1項之妨害公務罪，以對於公務員依法執行
    職務時施強暴脅迫為要件，此之所謂施「強暴」，係指一切
    有形力即物理力之行使而言，不以對於公務員之身體直接實
    施暴力為限，凡以公務員為目標，而對物或對他人施暴力，
    其結果影響及於公務員之執行職務者，亦屬之（最高法院82
    年度台上字第608號、84年度台非字第333號判決意旨參照）
    。經查，被告因駕車違規經警攔查，然被告恐為警查獲其無
    照駕駛，不但未下車，反而立即駕駛A車逃離現場，並朝告
    訴人及警用機車方向加速行駛，欲衝撞警用機車，以此強暴
    方式達其逃脫之目的，顯係以警用機車為目標，當場以執意
    繼續駕駛之行為而實施暴力，妨害告訴人執行公務。是核被
    告所為，係犯刑法第135條第3項第1款之駕駛動力交通工具
    妨害公務執行罪。
  ㈡爰以行為人之責任為基礎，審酌被告於告訴人依法執行職務
    時，率爾駕駛動力交通工具朝告訴人及警用機車方向加速行
    駛，欲衝撞警用機車，以此方式對依法執行職務之公務員施
    以強暴手段，漠視國家公權力之執行，嚴重蔑視國家公權力
    ，影響公務順利執行，危害告訴人執行職務之嚴正性及執法
    尊嚴，並可能危及告訴人之生命、身體安全，所為嚴重破壞
    社會公共秩序，足徵其欠缺法治意識，誠值非難；惟考量被
    告犯後始終坦承犯行，態度非劣，兼衡其犯罪之動機與目的
    、犯罪手段、犯罪情節、幸未造成人員傷亡或財物毀損之犯
    罪危害程度，並審酌被告之前案紀錄（見卷附臺灣高等法院
    被告前案紀錄表），與其於本院審理時自述之智識程度、就
    業情形、家庭經濟及生活狀況（本院卷第47頁）等一切情狀
    ，量處如主文所示之刑，並諭知易科罰金之折算標準，以資
    懲儆。至檢察官雖求處有期徒刑1年以上等語（本院卷第49
    頁），然本院認為依前述被告犯罪情節觀之，主文所示之宣
    告刑已可收懲戒之效，且與被告之罪責相當，是檢察官前揭
    求刑略嫌過重，附此敘明。
據上論斷，應依刑事訴訟法第273條之1第1項、第299條第1項前
段，判決如主文。
本案經檢察官戴旻諺提起公訴，檢察官張子凡到庭執行職務。
中　　華　　民　　國　　111 　年　　11　　月　　24　　日
                  刑事第六庭    法  官  王曼寧
以上正本證明與原本無異。
如不服本判決應於收受判決後20日內向本院提出上訴書狀，並應
敘述具體理由；其未敘述上訴理由者，應於上訴期間屆滿後20日
內向本院補提理由書（均須按他造當事人之人數附繕本）「切勿
逕送上級法院」。
告訴人或被害人如不服判決，應備理由具狀向檢察官請求上訴，
上訴期間之計算，以檢察官收受判決正本之日起算。　　　　　
                                書記官  陳筱惠
中　　華　　民　　國　　111 　年　　11　　月　　25　　日
附錄本案論罪科刑法條：
中華民國刑法第135條
對於公務員依法執行職務時，施強暴脅迫者，處3年以下有期徒
刑、拘役或30萬元以下罰金。
意圖使公務員執行一定之職務或妨害其依法執行一定之職務或使
公務員辭職，而施強暴脅迫者，亦同。
犯前2項之罪而有下列情形之一者，處6月以上5年以下有期徒刑
：
一、以駕駛動力交通工具犯之。
二、意圖供行使之用而攜帶兇器或其他危險物品犯之。
犯前3項之罪，因而致公務員於死者，處無期徒刑或7年以上有期
徒刑；致重傷者，處3年以上10年以下有期徒刑。